---
title: "Elektro- vs Verbrennungsmotor Fahrzeuge GVZ"
subtitle: "Radar (Spider) Chart"
output:
  pdf_document: default
---

Radar chart mit der fsmb library:
https://www.r-graph-gallery.com/142-basic-radar-chart.html

```{r setup, message = FALSE, warning=FALSE}
knitr::opts_chunk$set(echo = TRUE)
library(tidyverse)
library(kableExtra)
library(fmsb)

## turn off scientific notation
options(scipen=999)
```

Exemple for radar chart:
```{r}
# Create data: note in High school for Jonathan:
data <- as.data.frame(matrix(sample(0:20 , 10 , replace=T) , ncol=10))
colnames(data) <- c("math" , "english" , "biology" , "music" , "R-coding", "data-viz" , "french" , "physic", "statistic", "sport" )
 
# To use the fmsb package, I have to add 2 lines to the dataframe: the max and min of each topic to show on the plot!
data <- rbind(rep(20,10) , rep(0,10) , data)
 
# Check your data, it has to look like this!
# head(data)

# Custom the radarChart !
radarchart(data, axistype=1, 
    #custom polygon
    pcol=rgb(0.2,0.5,0.5,0.9), pfcol=rgb(0.2,0.5,0.5,0.5), plwd=4 , 
    #custom the grid
    cglcol="grey", cglty=1, axislabcol="grey", caxislabels=seq(0,20,5), cglwd=0.8,
    #custom labels
    vlcex=0.8 
    )
```

### Vergleich von Herkömmlichen Autos mit Verbrennungsmotor und Elektrofahrzeugen
Folgende Kategorien oder Dimensionen werden miteinander verglichen:
*Direkte Emissionen*: Emissionen während des Betriebs aus dem Auspuff, Treibhausgase und Luftschadstoffe wie Feinstaub (NOx) und Sommersmog Partikel (VOC).
*Treibstoff*: Bereitstellung der Energieträger, die für den Betrieb der Autos benötigt werden. Benzin, Diesel, Gas, Wasserstoff und Strom.
*Energiespeicher*: Herstellung, Wartung und Entsorgung von Motor, Getriebe, Ladeelektronik, Treibstofftanks und Batterie.
*Reputation*: Null-Emissionen Image
*Unterhaltskosten*: Wartung, Unterhalt, Service
*Anschaffungskosten*: Fahrzeug und Infrastruktur
*Komfort*: Tanken unterwegs, Reichweite, Fahrgefühl, Lärm
*Technologie*: Potential für technologischen Fortschritt, Energieeffizienz und Wirkungsgrad (Tank-zu-Rad)
*Politik*: Vorteil durch das Verkehrspolitische Umfeld und die langfristige Verkehrsstrategie

Qualitative Einordnung und Vergleich der verschiedenen Dimensionen für Verbrennungsmotoren (Benzin und Diesel) sowie für Elektrofahrzeuge zwischen o und 1.

Kategorie          | Verbrennungsmotor | Elektrofahrzeug
------------------ | ------------------| ----------------
Direkte Emissionen | 1.0               | 0.1
Treibstoff         | 0.5               | 0.25
Energiespeicher    | 0.1               | 0.75
Technologie        | 0.2               | 0.8
Komfort            | 0.5               | 0.5
Unterhaltskosten   | 0.5               | 0.25
Anschaffungskosten | 0.75              | 1
Politik            | 0.2               | 0.5
Reputation         | 0.0               | 0.75


```{r}
dd<-data.frame(
    typ = c("ICEV", "BEV"),
    Energiespeicher = c(0.1, 0.75),
    Reputation = c(0, 0.75),
    Politik = c(0.2, 0.5),
    Technologie = c(0.5, 0.8),
    Komfort = c(0.5, 0.5),
    Anschaffungskosten = c(0.75, 1),
    Unterhaltskosten = c(0.5, 0.25),
    Treibstoff = c(0.5, 0.25),
    Emissionen = c(1, 0.1)
    )
```

Plot and save PNG of the radarchart
```{r}
par(mar=c(0, 0, 0, 0)) #decrease default margin
layout(matrix(1:2, ncol=2)) #draw 2 plots to device

char_labels <- c('Energiespeicher', 'Reputation', 'Politik', 'Technologie', 'Komfort', 'Anschaffungskosten',
                 'Unterhaltskosten', 'Treibstoff', 'Direkte\nEmissionen')

#loop over rows to draw them, add 1 as max and 0 as min for each var
rad_plot <- lapply(1:2, function(i) {
  png(paste0("radarPlot_eAutos_", i, ".png"), width = 250, height = 200, units='mm', res = 600)
  radarchart(rbind(rep(1, 9), rep(0, 9), dd[i,-1]),
             axistype = 6,
             # custom polygon
             pcol = rgb(0.2, 0.5, 0.5, 0.9), pfcol = rgb(0.2, 0.5, 0.5, 0.5), plwd = 4 , 
             # custom the grid
             cglcol = "grey", cglty = 1, axislabcol = "grey", caxislabels = seq(0, 1, 5), cglwd = 0.8,
             # custom labels
             vlcex = 1.5,
             # custom labe names
             vlabels = c(char_labels))
  dev.off()
  })
```


